【裁判字號】    88,自,312
【裁判日期】    901106
【裁判案由】    詐欺
【裁判全文】
臺灣士林地方法院刑事判決                          八十八年度自字第三一二號
     自  訴  人  喬永企業有限公司  設屏東市○○路一四０之八號
     法定代理人  乙○○
     被      告  丙○
右列被告等因詐欺案件，經自訴人提起自訴，本院判決如左：
    主  文
丙○無罪。
    理  由
一、自訴意旨如附件自訴狀所載。
二、按案件由犯罪地或被告之住所、居所或所在地之法院管轄，又數人共犯一罪為相
    牽連案件，刑事訴訟法第五條第一項、第七條第一款定有明文，本件自訴人自被
    告丙○、甲○○○○（未到案另行審理）共同犯有詐欺罪嫌，其所自訴之犯罪地
    及被告丙○之住所地均在台北市士林區○○○路五０巷二０之三號一樓，依上開
    所述，本院自有管轄權，合先敘明。
三、按犯罪事實應依證據認定之，無證據不得推定其犯罪事實；不能證明被告犯罪或
    其行為不罰者，應諭知無罪之判決，刑事訴訟法第一百五十四條、第三百零一條
    第一項分別定有明文。又刑法第三百三十九條第一項詐欺罪之成立，以意圖為自
    己或第三人不法所有，以詐術使人陷於錯誤將本人或第三人之物交付為要件。所
    謂以詐術使人交付，必須被詐欺人因其詐術而陷於錯誤，若其所用方法，不能認
    為詐術，亦不致使人陷於錯誤，即不構成該罪（最高法院四十六年台上字第二六
    ０號判例意旨參照）。自訴人認被告涉犯刑法第三百三十九條第一項之詐欺取財
    罪嫌，無非以被告丙○與甲○○○○二人多次至自訴人即喬大企業有限公司（下
    稱喬大公司）表示欲代表「三明洋行」購買稻草，於民國八十六年十月十八日由
    甲○○○○向自訴人訂購稻草四百公噸，每噸一百七十五美金，價格總計為美金
    七萬元之貨物，嗣交付後竟拒不支付價金，是自訴人將被告等於簽約時交付供保
    證用之支票提示，亦未獲支付，且其後對於自訴人請求貨款置之不理，復有卷附
    營利事業登記證、出進口廠商登記卡、同意書、委任狀、支票（均為影本）資為
    論據。訊據被告丙○固不否認為臺灣三明洋行之名義負責人，於民國八十六年十
    月十八日，甲○○○○在其家中簽立支票予自訴人時在場，然堅決否認有何詐欺
    犯行，辯稱：被告甲○○○○係代表東京之三明洋行向自訴人訂貨，其間均由被
    告甲○○○○出面與自訴人接洽，伊對其接洽之事務並不知情等語。經查：被告
    丙○從未參與被告甲○○○○向自訴人訂購貨物之事，此亦經自訴人之法定代理
    人乙○○於偵查中陳稱：「（問：當時說跟你買稻草的是何人？）日本人甲○○
    ○○... 」、「（問：丙○你有無看過？）在天母有看過一次，但跟我聯絡的都
    是甲○○○○」「（問：票是何人寫的？）甲○○○○本人的票」「（問：被告
    說本件合約書是日本共榮貿易會社與東京三明洋行簽的？）合約是我與甲○○○
    ○訂的... 」（見偵卷八十八年度他字第一三七一號，第三十九頁），是以自訴
    人既從未實際與被告丙○接洽訂購貨物事宜，難認被告丙○對自訴人有何施用詐
    術之行為，尚無從僅以其為臺灣三明洋行之名義負責人，即遽認其有何詐欺取財
    犯行。此外，本院復查無何確切證據，足認被告丙○有任何自訴人所指犯行，既
    不能證明其等犯罪，自均應為無罪之諭知。
三、據上論斷，應依刑事訴訟法第三百四十三條、第三百零一條第一項判決如主文。
中      華      民      國      九十      年    十一    月      六      日
                                      臺灣士林地方法院刑事第一庭
                                          法  官  蔡  明  宏
右正本證明與原本無異。
如不服本判決，應於判決送達後十日內，向本院提出上訴狀。
                                          書記官  陳  漢  朝
中      華      民      國      九十      年    十一    月      十三   日


司法院資訊處製作；財團法人民間司法改革基金會備份。
